<h2 class="mt-5 mb-3" id="cau">Kausativs paradigme <a class="fs-4" href="#cau"><i class="bi bi-link-45deg"></i></a></h2>

<div class="table-responsive">
<table class="table table-striped table-sm center-table body-table table-bordered">
	<thead>
		<tr>
			<th class="text-warning">Cau</th>
			<th>1SgO</th>
			<th>2SgO</th>
			<th>3SgO</th>
			<th>4SgO</th>
			<th>1PlO</th>
			<th>2PlO</th>
			<th>3PlO</th>
			<th>4PlO</th>
		</tr>
	</thead>
	<tbody>
		<tr>
			<th>1Sg</th>
			<td class="bg-unused">&nbsp;</td>
			<td>gakkit</td>
			<td>gakku</td>
			<td>ganni</td>
			<td class="bg-unused">&nbsp;</td>
			<td>gassi</td>
			<td>gakkit</td>
			<td>gatsik</td>
		</tr>
		<tr>
			<th>2Sg</th>
			<td>gamma</td>
			<td class="bg-unused">&nbsp;</td>
			<td>gakku</td>
			<td>ganni</td>
			<td>gatsigut</td>
			<td class="bg-unused">&nbsp;</td>
			<td>gakkit</td>
			<td>gatsik</td>
		</tr>
		<tr>
			<th>3Sg</th>
			<td>()manga</td>
			<td>()matit</td>
			<td>()magu</td>
			<td>()mani</td>
			<td>()matigut</td>
			<td>()masi</td>
			<td>()magit</td>
			<td>()matik</td>
		</tr>
		<tr>
			<th>4Sg</th>
			<td>gaminga</td>
			<td>gamisit</td>
			<td>gamiuk</td>
			<td class="bg-unused">&nbsp;</td>
			<td>gamisigut</td>
			<td>gamisi</td>
			<td>gamigit</td>
			<td class="bg-unused">&nbsp;</td>
		</tr>
		<tr>
			<th>1Pl</th>
			<td class="bg-unused">&nbsp;</td>
			<td>gatsigit</td>
			<td>gatsigu</td>
			<td>gatsinni</td>
			<td class="bg-unused">&nbsp;</td>
			<td>gassi</td>
			<td>gatsigit</td>
			<td>gatsik</td>
		</tr>
		<tr>
			<th>2Pl</th>
			<td>gassinga</td>
			<td class="bg-unused">&nbsp;</td>
			<td>gassiuk</td>
			<td>gassinni</td>
			<td>gatsigut</td>
			<td class="bg-unused">&nbsp;</td>
			<td>gassigit</td>
			<td>gatsik</td>
		</tr>
		<tr>
			<th>3Pl</th>
			<td>()mannga</td>
			<td>()matsit</td>
			<td>()massuk</td>
			<td>()manni</td>
			<td>()matigut</td>
			<td>()masi</td>
			<td>()matigit</td>
			<td>()matik</td>
		</tr>
		<tr>
			<th>4Pl</th>
			<td>gaminnga</td>
			<td>gamitsit</td>
			<td>gamikku</td>
			<td class="bg-unused">&nbsp;</td>
			<td>gamisigut</td>
			<td>gamisi</td>
			<td>gamikkit</td>
			<td class="bg-unused">&nbsp;</td>
		</tr>
	</tbody>
</table>
</div>

<p>Husk de almindelige lydregler, så fx tusar+{gamma} = <i>tusaramma</i> (da du hørte mig) og naapip+{gamma} = <i>naapikkamma</i> (da du mødte mig).</p>

<p>() i 3Sg og 3Pl betyder, at der altid skal stå en konsonant før <i>-ma-</i>, så hvis stammen ikke slutter på konsonant indsættes et ekstra <i>-m-</i>. Altså</p>

<ul>
	<li>tusar+{manga} = <i>tusarmanga</i> (da han hørte mig)</li>
	<li>naapip+{manga} = <i>naapimmanga</i> (da han mødte mig), men</li>
	<li>asa+{mmanga} = <i>asammanga</i> (da han elskede mig)</li>
</ul>

<p>Desuden gælder følgende specialitet for kausativ: ga → na / NNGIT __</p>
<ul>
	<li>tusar-NNGIT+{gamma} = <i>tusannginnamma</i> (da du ikke hørte mig)</li>
</ul>

<p>Bemærk to historiske udviklinger:</p>
<ol>
	<li>Objekter i 4. person (4SgO og 4PlO) er sjældne  i moderne grønlandsk og erstattes ofte af 3. person (3SgO og 3PlO)</li>
	<li>3Sg og 3Pl erstattes ofte af 4Sg og 4Pl, når dette ikke er meningsforstyrrende fx når @PRED er 1. eller 2. person</li>
</ol>


<h2 class="mt-5 mb-3" id="con">Konditionalis's paradigme <a class="fs-4" href="#con"><i class="bi bi-link-45deg"></i></a></h2>

<div class="table-responsive">
<table class="table table-striped table-sm center-table body-table table-bordered">
	<thead>
		<tr>
			<th class="text-warning">Con</th>
			<th>1SgO</th>
			<th>2SgO</th>
			<th>3SgO</th>
			<th>4SgO</th>
			<th>1PlO</th>
			<th>2PlO</th>
			<th>3PlO</th>
			<th>4PlO</th>
		</tr>
	</thead>
	<tbody>
		<tr>
			<th>1Sg</th>
			<td class="bg-unused">&nbsp;</td>
			<td>gukkit</td>
			<td>gukku</td>
			<td>gunni</td>
			<td class="bg-unused">&nbsp;</td>
			<td>gussi</td>
			<td>gukkit</td>
			<td>gutsik</td>
		</tr>
		<tr>
			<th>2Sg</th>
			<td>gumma</td>
			<td class="bg-unused">&nbsp;</td>
			<td>gukku</td>
			<td>gunni</td>
			<td>gutsigut</td>
			<td class="bg-unused">&nbsp;</td>
			<td>gukkit</td>
			<td>gutsik</td>
		</tr>
		<tr>
			<th>3Sg</th>
			<td>()panga</td>
			<td>()patit</td>
			<td>()pagu</td>
			<td>()pani</td>
			<td>()patigut</td>
			<td>()pasi</td>
			<td>()pagit</td>
			<td>()patik</td>
		</tr>
		<tr>
			<th>4Sg</th>
			<td>guninga</td>
			<td>gunisit</td>
			<td>guniuk</td>
			<td class="bg-unused">&nbsp;</td>
			<td>gunisigut</td>
			<td>gunisi</td>
			<td>gunigit</td>
			<td class="bg-unused">&nbsp;</td>
		</tr>
		<tr>
			<th>1Pl</th>
			<td class="bg-unused">&nbsp;</td>
			<td>gutsigit</td>
			<td>gutsigu</td>
			<td>gutsinni</td>
			<td class="bg-unused">&nbsp;</td>
			<td>gussi</td>
			<td>gutsigit</td>
			<td>gutsik</td>
		</tr>
		<tr>
			<th>2Pl</th>
			<td>gussinga</td>
			<td class="bg-unused">&nbsp;</td>
			<td>gussiuk</td>
			<td>gussinni</td>
			<td>gutsigut</td>
			<td class="bg-unused">&nbsp;</td>
			<td>gussigit</td>
			<td>gutsik</td>
		</tr>
		<tr>
			<th>3Pl</th>
			<td>()pannga</td>
			<td>()patsit</td>
			<td>()passuk</td>
			<td>()panni</td>
			<td>()patigut</td>
			<td>()pasi</td>
			<td>()patigit</td>
			<td>()patik</td>
		</tr>
		<tr>
			<th>4Pl</th>
			<td>guninnga</td>
			<td>gunitsit</td>
			<td>gunikku</td>
			<td class="bg-unused">&nbsp;</td>
			<td>gunisigut</td>
			<td>gunisi</td>
			<td>gunikkit</td>
			<td class="bg-unused">&nbsp;</td>
		</tr>
	</tbody>
</table>
</div>

<p>Husk de almindelige lydregler, så fx tusar+{gumma} = <i>tusarumma</i> (hvis du hørte mig) og naapip+{gumma} = <i>naapikkumma</i> (hvis du mødte mig).</p>

<p>() i 3Sg og 3Pl betyder, at der altid skal stå en konsonant før <i>-pa-</i>, så alle vokalstammer tilføjes et ekstra <i>-p-</i>. Altså</p>

<ul>
	<li>tusar+{panga} = <i>tusarpanga</i> (hvis han hørte mig)</li>
	<li>naapip+{panga} = <i>naapippanga</i> (hvis han mødte mig), men</li>
	<li>asa+{ppanga} = <i>asappanga</i> (hvis han elskede mig)</li>
</ul>


<h2 class="mt-5 mb-3" id="cont">Paradigme for transitiv contemporativ (ledsagemåde) <a class="fs-4" href="#cont"><i class="bi bi-link-45deg"></i></a></h2>

<div class="table-responsive">
<table class="table table-striped table-sm center-table body-table table-bordered">
	<thead>
		<tr>
			<th class="text-warning">Cont Gram/TV</th>
			<th>1SgO</th>
			<th>2SgO</th>
			<th>3SgO</th>
			<th>4SgO</th>
			<th>1PlO</th>
			<th>2PlO</th>
			<th>3PlO</th>
			<th>4PlO</th>
		</tr>
	</thead>
	<tbody>
		<tr>
			<th>1Sg</th>
			<td class="bg-unused">&nbsp;</td>
			<td>()lutit</td>
			<td>()lugu</td>
			<td>()luni</td>
			<td class="bg-unused">&nbsp;</td>
			<td>()lusi</td>
			<td>()lugit</td>
			<td>()lutik</td>
		</tr>
		<tr>
			<th>2Sg</th>
			<td>()lunga</td>
			<td class="bg-unused">&nbsp;</td>
			<td>()lugu</td>
			<td>()luni</td>
			<td>()luta</td>
			<td class="bg-unused">&nbsp;</td>
			<td>()lugit</td>
			<td>()lutik</td>
		</tr>
		<tr>
			<th>4Sg</th>
			<td>()lunga</td>
			<td>()lutit</td>
			<td>()lugu</td>
			<td class="bg-unused">&nbsp;</td>
			<td>()luta</td>
			<td>()lusi</td>
			<td>()lugit</td>
			<td class="bg-unused">&nbsp;</td>
		</tr>
		<tr>
			<th>1Pl</th>
			<td class="bg-unused">&nbsp;</td>
			<td>()lutit</td>
			<td>()lugu<br>
				()lutigu</td>
			<td>()luni</td>
			<td class="bg-unused">&nbsp;</td>
			<td>()lusi</td>
			<td>()lugit<br>
				()lutigit</td>
			<td>()lutik</td>
		</tr>
		<tr>
			<th>2Pl</th>
			<td>()lunga</td>
			<td class="bg-unused">&nbsp;</td>
			<td>()lugu<br>
				()lusiuk</td>
			<td>()luni</td>
			<td>()luta</td>
			<td class="bg-unused">&nbsp;</td>
			<td>()lugit<br>
				()lusigit</td>
			<td>()lutik</td>
		</tr>
		<tr>
			<th>4Pl</th>
			<td>()lunga</td>
			<td>()lutit</td>
			<td>()lugu</td>
			<td class="bg-unused">&nbsp;</td>
			<td>()luta</td>
			<td>()lusi</td>
			<td>()lugit</td>
			<td class="bg-unused">&nbsp;</td>
		</tr>
	</tbody>
</table>
</div>

<p>() betyder, at der altid skal stå en konsonant før <i>-lu-</i>, så alle vokalstammer tilføjes et ekstra <i>-l-</i>. Altså fx</p>

<ul>
	<li>tusar+{lunga} = <i>tusarlunga</i> (hørende mig)</li>
	<li>naapip+{lunga} = <i>naapillunga</i> (mødende mig), men</li>
	<li>asa+{llunga} = <i>asallunga</i> (elskende mig)</li>
</ul>

<p>En specialitet for Cont efter GE, QE og TIGE: E → a og ()lu → lu</p>
<ul>
	<li>asa+QE+{lunga} = <i>asaqalunga </i>(elskende mig højt)</li>
</ul>


<h2 class="mt-5 mb-3" id="contneg">Paradigme for nægtet transitiv contemporativ (ledsagemåde) <a class="fs-4" href="#contneg"><i class="bi bi-link-45deg"></i></a></h2>

<div class="table-responsive">
<table class="table table-striped table-sm center-table body-table table-bordered">
	<thead>
		<tr>
			<th class="text-warning">ContNeg Gram/TV</th>
			<th>1SgO</th>
			<th>2SgO</th>
			<th>3SgO</th>
			<th>4SgO</th>
			<th>1PlO</th>
			<th>2PlO</th>
			<th>3PlO</th>
			<th>4PlO</th>
		</tr>
	</thead>
	<tbody>
		<tr>
			<th>1Sg</th>
			<td class="bg-unused">&nbsp;</td>
			<td>natit<br>
				nak</td>
			<td>nagu</td>
			<td>nani</td>
			<td class="bg-unused">&nbsp;</td>
			<td>nasi</td>
			<td>nagit</td>
			<td>natik</td>
		</tr>
		<tr>
			<th>2Sg</th>
			<td>nanga</td>
			<td class="bg-unused">&nbsp;</td>
			<td>nagu</td>
			<td>nani</td>
			<td>nata</td>
			<td class="bg-unused">&nbsp;</td>
			<td>nagit</td>
			<td>natik</td>
		</tr>
		<tr>
			<th>4Sg</th>
			<td>nanga</td>
			<td>natit<br>
				nak</td>
			<td>nagu</td>
			<td class="bg-unused">&nbsp;</td>
			<td>nata</td>
			<td>nasi</td>
			<td>nagit</td>
			<td class="bg-unused">&nbsp;</td>
		</tr>
		<tr>
			<th>1Pl</th>
			<td class="bg-unused">&nbsp;</td>
			<td>natit<br>
				nak</td>
			<td>nagu<br>
				natigu</td>
			<td>nani</td>
			<td class="bg-unused">&nbsp;</td>
			<td>nasi</td>
			<td>nagit<br>
				natigit</td>
			<td>natik</td>
		</tr>
		<tr>
			<th>2Pl</th>
			<td>nanga</td>
			<td class="bg-unused">&nbsp;</td>
			<td>nagu<br>
				nasiuk</td>
			<td>nani</td>
			<td>nata</td>
			<td class="bg-unused">&nbsp;</td>
			<td>nagit<br>
				nasigit</td>
			<td>natik</td>
		</tr>
		<tr>
			<th>4Pl</th>
			<td>nanga</td>
			<td>natit<br>
				nak</td>
			<td>nagu</td>
			<td class="bg-unused">&nbsp;</td>
			<td>nata</td>
			<td>nasi</td>
			<td>nagit</td>
			<td class="bg-unused">&nbsp;</td>
		</tr>
	</tbody>
</table>
</div>

<h2 class="mt-5 mb-3" id="par">Paradigme for transitivt participium <a class="fs-4" href="#par"><i class="bi bi-link-45deg"></i></a></h2>

<div class="table-responsive">
<table class="table table-striped table-sm center-table body-table table-bordered">
	<thead>
		<tr>
			<th class="text-warning">Par Gram/TV</th>
			<th>1SgO</th>
			<th>2SgO</th>
			<th>3SgO</th>
			<th>4SgO</th>
			<th>1PlO</th>
			<th>2PlO</th>
			<th>3PlO</th>
			<th>4PlO</th>
		</tr>
	</thead>
	<tbody>
		<tr>
			<th>1Sg</th>
			<td class="bg-unused">&nbsp;</td>
			<td>gikkit</td>
			<td>giga</td>
			<td>ginni</td>
			<td class="bg-unused">&nbsp;</td>
			<td>gissi</td>
			<td>gikka</td>
			<td>gitsik</td>
		</tr>
		<tr>
			<th>2Sg</th>
			<td>gimma</td>
			<td class="bg-unused">&nbsp;</td>
			<td>git</td>
			<td>ginni</td>
			<td>gitsigut</td>
			<td class="bg-unused">&nbsp;</td>
			<td>gitit</td>
			<td>gitsik</td>
		</tr>
		<tr>
			<th>3Sg</th>
			<td>gaanga</td>
			<td>gaatit</td>
			<td>gaa</td>
			<td>gaani</td>
			<td>gaatigut</td>
			<td>gaasi</td>
			<td>gai</td>
			<td>gaatik</td>
		</tr>
		<tr>
			<th>4Sg</th>
			<td class="bg-unused">&nbsp;</td>
			<td class="bg-unused">&nbsp;</td>
			<td class="bg-unused">&nbsp;</td>
			<td class="bg-unused">&nbsp;</td>
			<td class="bg-unused">&nbsp;</td>
			<td class="bg-unused">&nbsp;</td>
			<td class="bg-unused">&nbsp;</td>
			<td class="bg-unused">&nbsp;</td>
		</tr>
		<tr>
			<th>1Pl</th>
			<td class="bg-unused">&nbsp;</td>
			<td>gitsigit</td>
			<td>gipput</td>
			<td>gitsinni</td>
			<td class="bg-unused">&nbsp;</td>
			<td>gissi</td>
			<td>givut</td>
			<td>gitsik</td>
		</tr>
		<tr>
			<th>2Pl</th>
			<td>gissinga</td>
			<td class="bg-unused">&nbsp;</td>
			<td>gissi</td>
			<td>gissinni</td>
			<td>gitsigut</td>
			<td class="bg-unused">&nbsp;</td>
			<td>gisi</td>
			<td>gitsik</td>
		</tr>
		<tr>
			<th>3Pl</th>
			<td>gaannga</td>
			<td>gaatit</td>
			<td>gaat</td>
			<td>gaanni</td>
			<td>gaatigut</td>
			<td>gaasi</td>
			<td>gaat</td>
			<td>gaatik</td>
		</tr>
		<tr>
			<th>4Pl</th>
			<td class="bg-unused">&nbsp;</td>
			<td class="bg-unused">&nbsp;</td>
			<td class="bg-unused">&nbsp;</td>
			<td class="bg-unused">&nbsp;</td>
			<td class="bg-unused">&nbsp;</td>
			<td class="bg-unused">&nbsp;</td>
			<td class="bg-unused">&nbsp;</td>
			<td class="bg-unused">&nbsp;</td>
		</tr>
	</tbody>
</table>
</div>

<p>Husk de almindelige lydregler, så fx tusar+{gimma} = <i>tusarimma</i> (at du hørte mig) og naapip+{gimma} = <i>naapikkimma</i> (at du mødte mig).</p>
